【裁判字號】    90,訴,431
【裁判日期】    900821
【裁判案由】    違反槍砲彈藥刀械管制條例
【裁判全文】
臺灣基隆地方法院刑事判決                            九十年度訴字第四三一號
    公  訴  人  臺灣基隆地方法院檢察署檢察官
    被      告  甲○○
右列被告因槍彈藥刀械管制條例案件，經檢察官提起公訴( 九十年度偵字第二八八
六號 )，本院判決如左：
    主      文
甲○○未經許可，寄藏其他可發射金屬或子彈具有殺傷力之改造手槍，累犯，處有期
徒刑壹年貳月，併科罰金新台幣拾萬元，罰金如易服勞役，以新台幣玖佰元即銀元
佰元折算壹日。
扣案之改造手槍（管制編號0000000000）壹支、土造子彈貳顆均沒收。
    事      實
一、甲○○曾於八十四年間因違反麻醉藥品管理條例案件，經台灣高等法院台中分院
    判處有期徒刑八月，於八十六年十一月二十二日執行完畢。復於八十四年間某日
    ，由綽號「小蔣」之不詳姓名年籍男子拿具殺傷力仿半自動手槍改造玩具手槍（
    管制編號0000000000號）一把，供上述手槍用具殺傷力改造子彈四顆
    ，至其基隆市○○街三六號一樓，託其寄藏，其即未經許可而無故持有上開槍彈
    ，嗣於八十七年十一月一日中午十二時五十分許，在上開地點被警查獲，並扣得
    具殺傷力仿半自動手槍改造玩具手槍一把，供上述手槍用具殺傷力改造子彈四顆
    。
二、案經臺灣臺東地方法院檢察署呈請臺灣高等法院檢察署核轉台灣基隆地方法院檢
    察署檢察官偵查起訴。
    理      由
一、右揭事實迭據被告甲○○於警訊、偵審中坦承不諱，並有改造手槍一支、子彈四
    顆扣案可證，而扣案之槍彈經送內政部警政署刑事警察局鑑定結果，均具殺傷力
    ，有該局八十七年十一月四日刑鑑字第八四二七六號鑑驗通知書在卷可按，被告
    犯行已堪認定。
二、核被告所為，係犯槍彈藥刀械管制條例第十一條第四項之寄藏槍砲罪及同條例
    第十二條第四項之寄藏子彈罪。被告行為後，槍砲彈藥刀械管制條例第十一條於
    八十九年七月五日修正公布，惟該次修正除將第十一條第一項中原規定為「未經
    許可，製造、販賣或運輸第四條第一款所稱其他可發射金屬或子彈具有殺傷力之
    各式槍砲者」部分，就文字修正為「未經許可，製造、販賣或運輸第四條『第一
    項』第一款所稱其他可發射金屬或子彈具有殺傷力之各式槍砲者」外，關於第十
    一條第四項之罪之構成要件及刑度並未為實質之修正，自應逕行適用修正後該條
    例第十一條第四項之罪處斷，公訴意旨認應適用修正前該條例第十一條第四項之
    罪，容有誤指；被告於八十四年間，曾因違反麻醉藥品管理條例案件，經臺灣高
    等法院台中分院判處有期徒刑八月確定，於八十六年十一月二十二日執行完畢，
    有本院被告全國前案紀錄表可按，其於有期徒刑執行完畢後五年內再犯本件有期
    徒刑以上之罪，為累犯，依法應加重其刑；其以一行為，觸犯上開二罪名，為想
    像競合犯，應從較重之寄藏槍砲罪處斷。爰審酌被告犯罪動機、目的、所生危害
    、犯後態度等一切情狀，量處如主文所示之刑，併科罰金部分，並諭知易服勞役
    之折算標準。
三、扣案之改造手槍（編號0000000000）一支、土造子彈二顆，係違禁物
    ，均依法宣告沒收，又其餘土造子彈二顆，因鑑定試射，已不具殺傷力，不另宣
    告沒收。
四、按槍砲彈藥刀械管制條例第十九條第一項規定：「犯第七條、第八條、第十條、
    第十一條、第十二條第一項至第三項、第十三條第一項至第三項之罪，經判處有
    期徒刑者，應於刑之執行完畢或赦免後，令入勞動場所，強制工作，其期間為三
    年。」，此規定業經司法院大法官會議釋字第四百七十一號解釋，認「此項規定
    不問對行為人有無預防矯治其社會危險性之必要，一律宣付強制工作三年，限制
    其中不具社會危險性之受處分人之身體、自由部分，其所採措施與所欲達成預防
    矯治之目的及所需程度，不合憲法第二十三條所定之比例原則。犯上開條例第十
    九條所定之罪，不問對行為人有無預防矯治其社會危險性之必要，不律宣付強制
    工作三年部分，與本解釋意旨不符，應自本解釋公布之日起不予適用。」，且被
    告僅係單純寄藏改造之手槍，並未恃以犯罪，本院認所具之社會危險性甚小，無
    諭知於刑之執行完畢或赦免後令入勞動場所強制工作之必要，並予敘明。
據上論斷，應依刑事訴訟法第二百九十九條第一項前段，槍彈藥刀械管制條例第十
一條第四項、第十二條第四項、刑法第十一條前段、第五十五條、第四十七條、第三
十八條第一項第一款、第四十二條第二項、現行法規所定貨幣單位折算新台幣條例第
二條、罰金罰鍰提高標準條例第二條判決如主文。
本案經檢察官黃士元到庭執行職務。
中      華      民      國      九十      年      八    月    二十一    日
                              臺灣基隆地方法院刑事第三庭
                                      法  官  林  火  炎
右正本證明與原本無異。
對於本件判決如有不服，應於收受送達後十日內，向本院提出上訴書狀，上訴於臺灣
高等法院，並按他造當事人之人數附具繕本。
                                      書記官  王  月  娥
中      華      民      國      九十      年      八    月    二十四    日
附錄論罪法條
槍砲彈藥刀械管制條例第十一條第四項：
未經許可，持有、寄藏或意圖販賣而陳列第一項所列槍砲者，處一年以上七年以下有
期徒刑，併科新臺幣七百萬元以下罰金。
槍砲彈藥刀械管制條例第十二條第四項：
未經許可，持有、寄藏或意圖販賣而陳列子彈者，處五年以下期徒刑，併科新臺幣三
百萬元以下罰金。


司法院資訊處製作；財團法人民間司法改革基金會備份。
